---
title: "Blog 1"
subtitle: "Ehedaten Plot"
output: html_document
editor_options: 
  chunk_output_type: console
---

```{r setup, include=FALSE}
knitr::opts_chunk$set(echo = TRUE)

library(readr)
library(dplyr)
library(ggplot2)
library(lubridate)
library(statR)

```


# Inhalt

Der Plot in dieser Datei wurde für einen Blog Post von Laure Stadler vorbereitet. Der Blog Post wurde für das Intranet vorbereitet und zusätzlich als Mitteilung publiziert.

# Konzept

Als Teil des Kurses lernen die Teilnehmer_innen über Visualisierungen verschiedene Konzepte kennen. Daten für den Kurs wurden von den Teilnehmer_innen selbst ausgewählt und dann für Übungen im Kurs genutzt. Dieser Plot ist das Ergebnis einer Demonstration, welche die folgenden Elemente umfasst:

- Daten importieren (mittels CSV Direktlink)
- Daten enkodieren (ISO encoding)
- Daten säubern (Variablen Namen)
- Daten transformieren (Datums- und Zeitwerte)
- Daten zusammenfassen (Häufigkeitstabellen)
- Daten visualisieren

Der Code für die dazugehörige gelöste Demonstration ist hier zu finden: https://github.com/rstatsZH/demo-01-ehedaten/blob/main/demo-01-solutions.Rmd

# Plot publizieren

Folgend sind die Elemente des Codes aus der Demonstration und der finale Plot für die Publikation im Blog Post.

## Daten importieren

```{r}

download_link <- "https://zenodo.org/record/3964315/files/EDB_16_18_Jh_Stand_2020_07_22.CSV?download=1"
 
ehedaten <- read_delim(download_link, delim = ";",
                        locale = locale(encoding = "ISO-8859-1")) 
 
```

## Daten säubern

```{r}

ehedaten_tidy <- ehedaten %>% 
  janitor::clean_names() %>% 
  select(nachname_mann:kirchgemeinde) %>%
  mutate(datum = parse_date(entstehungszeitraum, format = "%Y.%m.%d")) %>% 
  filter(!is.na(datum)) %>% 
  mutate(
    jahr = year(datum),
    monat = month(datum, label = TRUE, locale = "de_CH.UTF-8"),
    tag = day(datum),
    wochentag = wday(datum, label = TRUE, abbr = FALSE, week_start = 1, locale = "de_CH.UTF-8")
  )


```

## Daten visualisieren

**Titel:** Ehedaten Kanton Zürich 16. bis 18. Jahrhundert  
**Untertitel:** Dienstage im Februar und November als beliebteste Tage in diesem Zeitraum  
**Quelle:** https://opendata.swiss/de/dataset/ehedaten-kanton-zurich-16-bis-18-jahrhundert    
**Legende:** Datensatz vom Staatsarchiv des Kantons Zürich mit Ehedaten im aus dem 16. bis 18. Jahrhundert   
**Alternativtext:** Verbundenes Streudiagramm (Punkt-Liniendiagramm) mit Monaten (Januar bis Dezember) auf der horizontalen Achse. Anzahl Verheiratungen pro Monat auf der vertikalen Achse. Die Wochentage sind farblich unterschieden. Für jeden Wochentag wurde ein verbundenes Streudiagramm erstellt. Das Total reicht von etwa konstanten 1000 Verheiratungen an an einem Mittwoch gefolgt von konstanten etwa 2000 Verheiratungen an Freitagen bis hin zu 10'000 Verheiratungen an einem Dienstag im Februar. Gefolgt vom Dienstag ist der Samstag mit etwa 7'000 Verheiratungen an einem Dienstag im Februar und einem ähnlichen Verlauf über das Jahr. Gefolgt vom Febraur ist der November der zweithäufigste Monat für Verheiratungen.  

```{r}

ehedaten_tidy %>% 
  count(monat, wochentag) %>% 
  ggplot(aes(x = monat, y = n, color = wochentag, group = wochentag)) +
  geom_point(size = 2.5, alpha = 0.8) +
  geom_path(alpha = 0.5) +
  labs(#title = "Ehedaten Kanton Zürich 16. bis 18. Jahrhundert",
       #subtitle =  "Dienstage im Februar und November als beliebteste Tage in diesem Zeitraum",
       #caption = "Datenbezug: https://opendata.swiss/de/dataset/ehedaten-kanton-zurich-16-bis-18-jahrhundert",
       y = "Anzahl Verheiratungen",
       x = "Monat",
       color = "Wochentag") +
  scale_color_manual(values = zhpal$zhdiagonal) + 
  #scale_color_brewer(type = "qual", palette = 2) +
  scale_y_continuous(limits = c(0, 11000), breaks = seq(0, 10000, 2000)) +
  theme_minimal(base_size = 14) 

# Plot speichern

pixel = 1152
my_dpi = 300 

ggsave(here::here("plots/blog-01-plot-anzahl-verheiratungen.png"), 
       width = pixel*2.5/my_dpi,   
       height = pixel*1.5/my_dpi,
       units = "in",
       dpi = my_dpi)


  

```
